【裁判字號】    90,易,1256
【裁判日期】    900808
【裁判案由】    竊盜
【裁判全文】
臺灣臺北地方法院刑事判決                          九十年度易字第一二五六號
    公  訴  人  臺灣臺北地方法院檢察署檢察官
    被      告  丙○○
右列被告因竊盜案件，經檢察官提起公訴（九十年度偵字第一三三六九號），本院判
決如左：
    主  文
丙○○竊盜，處有期徒刑陸月，如易科罪金以參佰元折算壹日。
    事  實
一、丙○○曾於民國（下同）八十八年間因妨害自由案件，經法院判處拘役二十天，
    緩刑二年確定，復於九十年五月二十四日因竊盜罪，經本院判處有期徒刑三月確
    定，而於九十年六月十九日易科罰金執行完畢（本件不構成累犯），仍不知悔改
    ，復意圖為自己不法之所有，於九十年六月五日下午三時許，在台北市○○○路
    ○段二一二號華南銀行前，趁殘障者乙○○坐在殘障電動車上賣公益彩券正在閉
    目養神時，竊取其所有放在殘障電動車前籃子內之一疊第十九期公益彩券（編號
    ○五六～一七五號，每張面額新台幣壹佰元）共一百二十張，得手後即被乙○○
    發覺並大喊搶劫，丙○○立刻將彩券往旁邊一丟，適為至華南銀行簽巡邏箱之警
    員甲○○當場查獲。
二、案經台北市政府警察局大安分局報請臺北地方法院檢察署檢察官偵查起訴。
    理  由
一、訊據被告丙○○矢口否認有何竊盜犯行，辯稱：伊想買彩券，所以拿彩券來看，
    趁被害人乙○○打瞌睡之際，加以挑選彩券，被害人醒來後就喊搶劫，伊一時緊
    張才將彩卷丟在一邊云云，經查：右揭犯罪事實，業據被害人乙○○指訴明確，
    並經證人即目擊現場之警員甲○○結證稱：「有位殘障人士喊搶劫，我看到被告
    慌張欲離去現場，將他捉住後被害人直喊就是他（即被告），當時彩券不在他身
    上，而是在離被害人三至五公尺遠之地面上，被告所在位置離被害人只有二步距
    離」、「我有聽到被告向被害人道歉」各等語無訛，此外復有贓物認領保管收據
    一紙在卷可資佐證，被告苟欲向乙○○購買彩卷，自不可能因被害人誤會大喊搶
    劫，即將彩券丟置於離被害人三至五公尺遠之地面上，顯然被告係因心虛丟棄彩
    券以圖卸責，參諸被告於事後一直向被害人道歉等情，益證被告上開所辯係為購
    買彩券而加以挑選云云難以採信，本件事證已臻明確，被告犯行堪以認定。
二、核被告所為係犯刑法第三百二十條第一項竊盜罪。審酌被告前科紀錄不佳，甫因
    竊盜罪經本院判處有期徒刑三月確定，竟又意圖為自已不法所有，竊取弱勢殘障
    者之公益彩券，犯罪手段卑劣，及其所竊得財物價值，犯罪後猶飾詞狡辯並無悔
    意等一切情狀，量處如主文所示之刑，並諭知易科罰金之折算標準。至於檢察官
    請求宣告令被告於刑之執行前入勞動場所強制工作一節，查被告固曾於六十二年
    、六十六年、六十九年、七十一年、七十二年及七十四年間分別犯竊盜、詐欺、
    妨害公務、侵占、竊盜罪，惟此後十四年未曾再犯罪，直至八十八年間始又犯妨
    害自由案件，八十九年十二月二十三日再犯竊盜罪，分別經法院判處拘役二十日
    ，緩刑二年及有期徒刑三月確定，以上情形，實難認被告有犯罪之習慣或以犯竊
    盜罪為常業之情形，爰不另為諭知被告於刑之執行前入勞動場所強制工作，附此
    敘明。
據上論結，應依刑事訴訟法第二百九十九條第一項前段，刑法第三百二十條第一項、
第四十一條第一項前段、罰金罰緩提高標準條例第一條前段、第二條，判決如主文。
本案經檢察官黃久真到庭執行職務
中      華      民      國      九十      年      八      月      八    日
                                     臺灣臺北地方法院刑事第一庭
                                         法  官  吳孟良
右正本證明與原本無異
如不服本判決應於送達後十日內向本院提出上訴狀
                                         書記官  田華仁
中      華      民      國      九十      年      八      月      九    日
附錄本案論罪科刑法條全文
刑法第三百二十條
意圖為自己或第三人不法之所有，而竊取他人之動產者，為竊盜罪，處五年以下有期
徒刑、拘役或五百元以下罰金。
意圖為自己或第三人不法之利益，而竊佔他人之不動產者，依前項之規定處斷前二項
之未遂犯罰之。


司法院資訊處製作；財團法人民間司法改革基金會備份。
